Fátima Jácobo Ruiz

DISEÑADORA GRÁFICA 8 DESARROLLADORA FRONT END



SOBRE MI

Diseñadora Gráfica y Desarrolladora Front end Junior. Egresada de la quinta promoción de Laboratoria, con conocimientos especializados en diseño, diagramación y desarrollo web y gran desenvolvimiento en las principales herramientas en diseño gráfico. Mis intereses van ligados a diseño UX/UI, comunicación gráfica/visual y dirección de arte. Soy una persona proactiva, autodidacta y con disposición al trabajo en equipo.



fatima.jacoboruiz@gmail.com



fatimajr.github.io/portfolio



966 100 983



Calle Fisher Mz.U Lte 16 Dpto 502 La Calera de la Merced Surquillo Lima, Perú.

Experiencia

DISEÑADORA GRÁFICA Y CM

GCT ASESORES Y CONSULTORES MARZO 2015 - JULIO 2015

Prácticas pre profesionales. Funciones: Diseño de piezas gráficas y difusión en redes sociales.

DISEÑADORA GRÁFICA

MUNICIPALIDAD DISTRITAL DE SALAVERRY OCTUBRE 2015 - ENERO 2016

Prácticas pre profesionales. Funciones: Diseño de banners y afiches para campañas y publicidad.

Educación

DESARROLLADORA WEB FRONT END JUNIOR | LABORATORIA JULIO 2016 - DICIEMBRE 2016

Bootcamp de Desarrollo Web Front end intensivo durante 6 meses.

DIPLOMADO DE INNOVACIÓN EN DISEÑO GRÁFICO | CIBERTEC

MARZO 2016 - JUNIO 2016

Diplomado como parte de la titulación en Diseño Gráfico.

Cursos: Dirección Gráfica | Branding Gestión en Diseño | Proyecto Integral

TÍTULO PROFESIONAL TÉCNICO EN DISEÑO GRÁFICO | CIBERTEC

MARZO 2013 - DICIEMBRE 2015

Especialización técnica en Diseño Gráfico durante 6 ciclos semestrales.

Especializaciones

DESIGN ADOBE SUITE TRAININGJUNIO 2016 - DICIEMBRE 2016

BPRO+ | DESIGN TRAINING CENTER

ECCE | EXAMINATION FOR THE CERTIFICATE IN ENGLISH MARZO2016

EL CULTURAL
CENTRO PERU ANO AMERICANO

Intereses

Diseño Visual Dirección de Arte
Diseño UX/UI Fotografía
Diseño Web Escaparatismo
Desarrollo Web Editorial en Moda

GRACIAS POR TU TIEMPO

Por favor contáctame si necesitas más información acerca de mi perfil profesional y competencias.

FÁTIMA JÁCOBO R.

Skills

DESARROLLO WEB FRONT END

DISEÑO RESPONSIVE

DISEÑO GRÁFICO

DISEÑO EDITORIAL

DISEÑO WEB

MAQUETACIÓN WEB

















